【裁判字號】    97,訴,4595
【裁判日期】    971224
【裁判案由】    毒品危害防制條例
【裁判全文】
臺灣板橋地方法院刑事判決              97年度訴字第4595號
公  訴  人  臺灣板橋地方法院檢察署檢察官
被      告  甲○○
                    （另案於臺灣臺北監獄臺北分監執行中）
上列被告因違反毒品危害防制條例案件，經檢察官提起公訴（97
年度毒偵字第7231號），本院合議庭以裁定進行簡式審判程序，
判決如下：
    主  文
甲○○施用第一級毒品，累犯，處有期徒刑捌月。扣案海洛因壹
包（驗餘淨重零點零捌陸捌公克）沒收銷燬之。
    事  實
一、甲○○前因施用毒品案件，經本院以91年度毒聲字第2659號
    裁定將其送往勒戒處所觀察、勒戒後，認有繼續施用毒品之
    傾向，再經本院以91年度毒聲字第3131號裁定令入戒治處所
    施以強制戒治，嗣其強制戒治成效經評定為合格，無繼續戒
    治之必要，乃再由本院以92年度毒聲字第872 號裁定停止戒
    治，所餘戒治期間付保護管束，而於民國92年9 月24日保護
    管束期滿未經撤銷，視為強制戒治期滿，由臺灣板橋地方法
    院檢察署檢察官以92年度戒毒偵字第363 號為不起訴處分確
    定；甲○○於上開強制戒治執行完畢後5 年內，復有施用第
    一級毒品之行為，經臺灣高等法院以95年度上訴字第916 號
    判處有期徒刑1 年6 月確定；另因竊盜案件，經本院先後以
    94年度易字第1759號、95年度易字第552 號分別判處有期徒
    刑9 月、有期徒刑7 月確定；上開宣告之3 項有期徒刑嗣經
    法院裁定減刑並定其應執行有期徒刑1 年3 月確定，刑期起
    算日期為95年9 月21日，而於96年9 月27日縮刑期滿執行完
    畢。詎甲○○仍不知悔改，明知海洛因為毒品危害防制條例
    第2 條第2 項第1 款所規定之第一級毒品，竟基於施用第一
    級毒品海洛因之犯意，於97年8 月22日凌晨2 時許，在其位
    於臺北縣三峽鎮○○路44巷30號住處內，以將海洛因加水稀
    釋後再以針筒注射入體內之方式，施用第一級毒品海洛因（
    該注射針筒業經丟棄而滅失）；嗣於97年8 月22日上午11時
    20分許，在臺北縣三峽鎮○○路○段378 號前為警查獲，並
    扣得甲○○所有之海洛因1 包（驗餘淨重0.0868公克）。
二、案經臺北縣政府警察局三峽分局報請臺灣板橋地方法院檢察
    署檢察官偵查起訴。
    理  由
一、上揭事實，業據被告甲○○於本院審理時坦白承認；且被告
    於為警查獲後所採集之尿液，經送請臺灣檢驗科技股份有限
    公司以酵素免疫分析法初步檢驗、氣相層析質譜儀法確認檢
    驗之檢驗結果，確呈海洛因代謝物嗎啡、可待因陽性反應，
    有該檢驗機構出具之濫用藥物檢驗報告1 紙附卷可稽；而被
    告為警查獲時所扣得之白色粉末1 包（驗餘淨重0.0868公克
    ），經交通部民用航空局航空醫務中心以氣相層析質譜儀法
    鑑定之結果，確含第一級毒品海洛因成分，亦有該中心97年
    8 月25日航藥鑑字第0974478 號毒品鑑定書1 紙在卷可按，
    足認被告上開自白，核與事實相符。又被告前因施用毒品案
    件，經本院以91年度毒聲字第2659號裁定將其送往勒戒處所
    觀察、勒戒後，認有繼續施用毒品之傾向，再經本院以91年
    度毒聲字第3131號裁定令入戒治處所施以強制戒治，嗣其強
    制戒治成效經評定為合格，無繼續戒治之必要，乃再由本院
    以92年度毒聲字第872 號裁定停止戒治，所餘戒治期間付保
    護管束，而於92年9 月24日保護管束期滿未經撤銷，視為強
    制戒治期滿，由臺灣板橋地方法院檢察署檢察官以92年度戒
    毒偵字第363 號為不起訴處分確定；被告於上開強制戒治執
    行完畢後5 年內，復有施用第一級毒品之行為，經臺灣高等
    法院以95年度上訴字第916 號判處有期徒刑1 年6 月確定（
    嗣經裁定減刑並執行完畢），此亦有臺灣高等法院被告前案
    紀錄表1 份在卷可按；本件事證明確，被告施用毒品犯行，
    堪以認定。
二、按海洛因為毒品危害防制條例第2 條第2 項第1 款所規定之
    第一級毒品。核被告所為，係犯毒品危害防制條例第10條第
    1 項之施用第一級毒品罪；其施用前後持有第一級毒品海洛
    因之低度行為，應為其施用之高度行為所吸收，不另論罪。
    又被告有如事實欄第1 項所載之犯罪科刑及執行紀錄，有臺
    灣高等法院被告前案紀錄表在卷可參，其於受有期徒刑之執
    行完畢後，5 年內故意再犯本件有期徒刑以上之罪，為累犯
    ，應依刑法第47條第1 項規定加重其刑。爰審酌被告前已因
    施用毒品而受不起訴處分之寬典，並經法院論罪科刑執行完
    畢，猶不知警惕而再犯本件之罪，顯見其自制力薄弱，惟其
    施用毒品僅屬自殘行為，對於他人之法益尚無直接之侵害，
    及其犯後均坦承犯行，態度尚稱良好等一切情狀，量處如主
    文所示之刑，以資懲儆。扣案海洛因1 包（驗餘淨重0.0868
    公克），係被告本件施用毒品犯行所查獲之第一級毒品，應
    依毒品危害防制條例第18條第1 項前段規定沒收銷燬之。
據上論斷，應依刑事訴訟法第273 條之1 第1 項、第299 條第1
項前段，毒品危害防制條例第10條第1 項、第18條第1 項前段，
刑法第11條前段、第47條第1 項，判決如主文。
本案經檢察官連思藩到庭執行職務
中    華    民    國    97    年    12    月    24    日
                刑事第十五庭  法  官  劉景宜
上列正本證明與原本無異。
如不服本判決，應於判決送達後10日內敘明上訴理由，向本院提
出上訴狀 (應附繕本) ，上訴於臺灣高等法院。其未敘述上訴理
由者，應於上訴期間屆滿後20日內向本院補提理由書「切勿逕送
上級法院」。
                              書記官  謝秀青
中    華    民    國    98    年    1     月    17    日
附錄本案論罪科刑法條全文：
毒品危害防制條例第10條第1 項
毒品危害防制條例第10條
施用第一級毒品者，處 6 月以上 5 年以下有期徒刑。
施用第二級毒品者，處 3 年以下有期徒刑。


司法院資訊處製作；財團法人民間司法改革基金會備份。
